【裁判字號】    99,訴,186
【裁判日期】    990730
【裁判案由】    毒品危害防制條例
【裁判全文】
臺灣基隆地方法院刑事判決           99年度訴字第186號
公  訴  人  臺灣基隆地方法院檢察署檢察官
被      告  甲○○
上列被告因毒品危害防制條例案件，經檢察官提起公訴（99年度
毒偵字第410號），被告於準備程序中就被訴事實為有罪之陳述
，受命法官於聽取當事人之意見後，由本院合議庭裁定由受命
法官獨任以簡式審判程序判決如下：
    主    文
甲○○施用第一級毒品，累犯，有期徒刑拾月。
    犯罪事實
一、甲○○前因施用毒品案件，經觀察、勒戒後，認無繼續施用
    毒品之傾向，於民國90年4月30日執行完畢釋放，並由臺灣
    板橋地方法院檢察署檢察官以90年度毒偵字第1770號為不起
    訴處分確定。嗣復因施用毒品案件，經先送強制戒治，於93
    年1月9日因法律修正釋放，並由臺灣板橋地方法院以92年度
    訴字第1223號判決判處有期徒刑10月確定，再經最高法院以
    95年度台非字第243號判決改判有期徒刑9月確定，與其另犯
    偽造文書罪有期徒刑5月、搶奪罪有期徒刑1年2月，合併定
    應執行有期徒刑2年確定，於96年1月28日執行完畢。詎其猶
    不知悔改，復基於施用第一級毒品海洛因及第二級毒品甲基
    安非他命之犯意，於99年1月23日，在基隆市仁愛市場公廁
    內，以將海洛因及甲基安非他命混合後以針筒注射之方式，
    同時施用第一級毒品海洛因及第二級毒品甲基安非他命1次
    。嗣於99年1月24日22時30分，在基隆市○○區○○路9號前
    為警查獲，經警採其尿液送驗，結果呈嗎啡及甲基安非他命
    、安非他命陽性。
二、案經基隆市政府警察局第一分局報請臺灣基隆地方法院檢察
    署檢察官偵查起訴。
    理    由
一、本件被告甲○○所犯係死刑、無期徒刑、最輕本刑為3年以
    上有期徒刑以外之罪，其於準備程序中就被訴事實為有罪之
    陳述，經法官告知簡式審判程序之旨，並聽取公訴人及被告
    之意見後，本院依刑事訴訟法第273條之1第1項之規定，裁
    定進行簡式審判程序。
二、上開事實，業據被告甲○○於本院審理時坦承不諱，且被告
    為警查獲所採集尿液，經送驗結果，呈嗎啡及甲基安非他命
    陽性反應，有基隆市政府警察局第四分局偵辦毒品案件尿液
    檢體對照表、本院核發之搜索票、搜索扣押筆錄、扣押物品
    目錄表、基隆市政府警察局第一分局偵辦毒品案件尿液檢體
    對照表、臺灣尖端先進生技醫藥股份有限公司99年2月24日
    濫用藥物檢驗報告、勘察採證同意書等在卷可稽，堪認被告
    上開自白確與事實相符，足以採信。查按毒品危害防制條例
    係於92年7月9日修正公布，自93年1月9日起施行，其中第20
    條、第23條將施用毒品之刑事處遇程序，區分為「初犯」、
    「五年內再犯」、「五年後再犯」，其中倘被告前經觀察、
    勒戒或強制戒治執行完畢釋放後，於5年內已再犯，經依法
    追訴處罰，縱其第三次（或第三次以上）再度施用毒品之時
    間，在初犯經觀察、勒戒或強制戒治執行完畢釋放五年以後
    ，已不合於「五年後再犯」之規定，且因已於「五年內再犯
    」，顯見其再犯率甚高，原實施觀察、勒戒或強制戒治，已
    無法收其實效，即應依該條例第10條處罰（最高法院95年度
    台非字第59號、第65號判決意旨及最高法院95年第7次刑事
    庭會議決議、97年度第5次刑事庭會議意旨參照）。被告有
    如犯罪事實欄所載，於90年4月30日觀察勒戒執行完畢，於
    92年又因施用毒品案件，經臺灣板橋地方法院以92年度訴字
    第1223號判決判處有期徒刑10月確定，再經最高法院以95年
    度台非字第243號判決改判有期徒刑9月確定等情，有臺灣高
    等法院被告前案紀錄表在卷可稽。被告既曾於「5年內再犯
    」，且經法院判處罪刑確定，竟又再次為本件施用犯行，揆
    諸前揭說明，即非屬毒品危害防制條例第20條第3項所定「
    五年後再犯」之情形，故檢察官依法逕行起訴，於法要無不
    合，本件事證明確，被告犯行洵堪認定。
三、查海洛因、甲基安非他命分別係毒品危害防制條例第2條第2
    項第1款、第2款規定之第一級、第二級毒品，是被告所為，
    係犯同條例第10條第1項、第2項之施用第一級、第二級毒品
    罪。被告持有第一級、第二級毒品之行為，各應為施用之高
    度行為所吸收，均不另論罪。又被告以一行為同時施用第一
    、二級毒品（此據被告於本院審理時供述明確），為想像競
    合犯，應從一重之施用第一級毒品罪處斷。被告有如犯罪事
    實欄所示刑案之執行情形，此有台灣高等法院被告全國前案
    紀錄表在卷可按，其受有期徒刑之執行完畢後，5年內再犯
    本案有期徒刑以上之罪，為累犯，應依刑法第47條第1項之
    規定加重其刑。爰審酌被告前已有施用毒品前科，有上開刑
    案紀錄表可查，今再為施用，法治觀念之淡薄，然施用毒品
    究屬戕害自身健康之犯罪，被告施用毒品尚未造成他人明顯
    之危害，且於本院審理中坦承犯行，犯後態度尚稱良好，並
    兼衡被告犯罪之動機、目的、手段、生活狀況及智識程度，
    暨公訴人請求量刑時考量被告混合施用之方式等一切情狀，
    量處如主文所示之刑。
據上論斷，應依刑事訴訟法第273條之1第1項、第299條第1項前
段，毒品危害防制條例第10條第1項、第2項，刑法第11條、第47
條第1項、第55條，判決如主文。
本案經檢察官乙○○到庭執行職務。
中    華    民    國    99    年    7     月    30    日
                  刑事第四庭法    官  陳姵君
以上正本證明與原本無異。
如不服本判決應於收受本判決後10日內向本院提出上訴書狀，其
未敘述上訴理由者，並得於提起上訴後10日內向本院補提理由書
狀（均須按他造當事人之人數附繕本）「切勿逕送上級法院」。
中    華    民    國    99    年    7     月    30    日
                            書 記 官  彭筠凱
附錄論罪法條：
毒品危害防制條例第10條第1、2項
施用第一級毒品者，處 6 月以上 5 年以下有期徒刑。
施用第二級毒品者，處 3 年以下有期徒刑。

司法院資訊處製作；財團法人民間司法改革基金會備份。
